【裁判字號】    90,親,41
【裁判日期】    900719
【裁判案由】    否認子女
【裁判全文】
臺灣臺北地方法院民事判決  九十年度親字第四一號
    原      告    乙○○
    被      告    丙○○
    兼法定代理人  甲○○○○○.
右當事人間否認子女事件，本院判決如左：
    主      文
確認被告丙○○非原告之婚生子。
訴訟費用由被告負擔。
    事      實
甲、原告方面：
一、聲明：如主文所示。
二、陳述：緣原告與泰國籍被告甲○○○○○本係夫妻於八十五年八月二十九日結婚
    ，嗣於八十七年五月七日協議離婚，原告於八十八年一月二十四日生下一子即被
    告丙○○，惟原告與被告甲○○○○○已有一段期間未同居，被告丙○○應非被
    告甲○○○○○自原告受始所生，且原告於九十年二月間始悉被告丙○○出生之
    情事，為此依法訴請判令如聲明。
乙、被告方面：
一、聲明：請求駁回原告之訴。
二、陳述：被告丙○○確非被告甲○○○○○自原告受胎所生之子。
     理      由
一、本件原告主張其與被告甲○○○○○本係夫妻，於八十五年八月二十九日結婚，
    嗣後於八十七年五月七日協議離婚，被告甲○○○○○生有一子即被告丙○○ (
    尚未為戶籍登記) 之事實，業據其提出戶籍謄本、出生證明書、戶政事務所告知
    單等件為憑，自堪信為真實。又原告主張被告丙○○應非被告甲○○○○○自原
    告受胎所生乙節，業經本院依職權囑託台灣大學醫學院附設醫院鑑定兩造間血緣
    關係結果，覆稱鑑定當日當事人均依約前來抽血，經該院鑑定分析結果，乙○○
    、丙○○之親子關係指數為零，親子關係概率亦為零，可以否認丙○○為被告甲
    ○○○○○與原告所生，有該院鑑定通知書可稽，是原告此部份之主張，亦屬真
    實。
二、按子女之身分，依出生時其母之夫之本國法，如婚姻關係於子女出生前已消滅者
    ，依婚姻關係消滅時其夫之本國法。涉外民事法律適用法第十六條第一項定有明
    文。本件被告甲○○○○○雖係泰國籍人，於子女丙○○出生前並已與原告離婚
    ，是本件被告丙○○之身分，依前開規定，係依被告甲○○○○○婚姻關係消滅
    時其夫即原告之本國法即為中華民國法律。次按民法第一千零六十三條第一項推
    定之婚生子女，如夫妻之一方能證明妻非自夫受始者，得於知悉子女出生之日起
    ，一年內提起否認之訴，同條第二項定有明文。又民法第一千零六十二條規定從
    子女出生日回溯第一百八十一日起至第三百零二日止，為受胎期間。能證明受胎
    回溯在前項第三百零二日以前者，以其期間為受胎期間。查被告甲○○○○○於
    八十八年一月二十四日生下被告丙○○，依照前開規定推算原告受胎期間應係在
    其與被告婚姻關係存續中，則依法自應推定被告丙○○為原告與被告甲○○○○
    ○之婚生子，然被告丙○○並非被告甲○○○○○自原告受胎所生，準此，原告
    於知悉被告丙○○出生之日起一年內提起本件訴訟，於法洵屬有據，應予准許。
四、據上論結，本件原告之訴為有理由，並依民事訴訟法第八十五條第一項前段、
    第七十八條，判決如主文。
中      華      民      國    九十      年      七      月    十九    日
~B家事法庭法  官   游婷麟
右正本證明與原本無異
如不服本判決，應於判決送達後二十日之不變期間內，向本院提出上訴狀。
中      華      民      國    九十      年      七      月    十九    日
~B書    記    官  王波君


司法院資訊處製作；財團法人民間司法改革基金會備份。
